臺灣臺南地方法院刑事判決　　　　　　　100年度訴字第780號
公　訴　人　臺灣臺南地方法院檢察署檢察官
被　　　告　薛順田
上列被告因違反毒品危害防制條例案件，經檢察官提起公訴（10
0年度營毒偵字第96號），被告於本院準備程序中就被訴事實為
有罪之陳述，本院合議庭裁定由受命法官獨任進行簡式審判程序
，判決如下：
    主  文
薛順田施用第一級毒品，累犯，處有期徒刑壹年。
    事實及理由
一、犯罪事實：薛順田前於民國89年間，因施用毒品案件，經臺
    灣高雄地方法院裁定觀察、勒戒後，認有繼續施用毒品之傾
    向，再送強制戒治，嗣於90年8月21日因停止戒治付保護管
    束釋放出所，嗣於91年2月26日因強制戒治期滿執行完畢，
    由臺灣高雄地方法院檢察署檢察官以91年度戒毒偵字第231
    、816號為不起訴處分。又於92年間，因施用毒品案件，經
    臺灣高雄地方法院裁定令入戒治處所施以強制戒治，甫於91
    年9月3日強制戒治執行完畢釋放。且因施用毒品案件，經臺
    灣高雄地方法院以92年度訴字第1893號判決判處有期徒刑10
    月確定，甫於94年5月12日縮短刑期執行完畢。再於95、96
    年間，因施用毒品等案件，經臺灣高雄地方法院各以95年度
    訴字第1600號判決、95年度訴字第4386號判決各判處有期徒
    刑11月、1年，嗣經減刑、更定應執行刑後，甫於96年12 月
    30日縮短刑期執行完畢。又於97年間，因施用毒品案件，經
    本院以97年度訴字第1480號判決判處有期徒刑8月，於98 年
    2月26日經最高法院98年臺上字904號判決駁回上訴確定，甫
    於99年2月1日執行完畢。其猶不知悛悔，竟基於施用第一級
    毒品海洛因之犯意，於100年3月6日上午9時許，在其停放在
    臺南市東山區○○○道路之車牌號碼0026-FB號自小客車內
    ，將海洛因摻水置入注射針筒內，以注射靜脈之方式，施用
    海洛因。嗣於100年3月7日，警方持本院法官所核發之搜索
    票至其位於臺南市東山區頂窩21號居處進行搜索，且為毒品
    調驗人口，經其同意後採尿送驗，送驗後呈鴉片類、可待因
    、嗎啡陽性反應，始查獲上情經臺南市政府警察局新營分局
    報告臺灣臺南地方法院檢察署檢察官偵查起訴。
二、本件被告薛順田所犯係死刑、無期徒刑、最輕本刑為3年以
    上有期徒刑以外之罪，其於準備程序中就被訴事實為有罪之
    陳述，經法官告知簡式審判程序之旨，並聽取公訴人及被告
    之意見後，認宜為簡式審判程序，依刑事訴訟法第273條之1
    第1項規定，裁定進行簡式審判程序加以審理，則依據刑事
    訴訟法第273條之2、同法第159條第2項之規定，不適用傳聞
    法則有關限制證據能力之相關規定；並得依同法第310條之2
    之準用同法第454條之規定製作略式判決書（僅記載「證據
    名稱」），合先敘明。
三、按施用第一級毒品，毒品危害防制條例第10條第1項定有處
    罰明文。依93年1月9日修正施行後之毒品危害防制條例第20
    條、第23條規定，僅限於「初犯」及「5年後再犯」二種情
    形，始應先經觀察、勒戒或強制戒治程序，不能逕行起訴。
    但倘被告於5年內已再犯，經依法再為保安處分或追訴處罰
    者，縱其第三次（或第三次以上）施用毒品之時間，在初犯
    之保安處分執行完畢釋放5年以後，即非屬「5年後再犯」之
    情形，且因前有「5年內再犯」情形，顯見其再犯率甚高，
    原實施之保安處分無法收其實效，毋庸仍予寬典處遇，而應
    依該條例第10條逕予刑罰制裁(最高法院九十五年第七次刑
    事庭會議決議參照)。查被告曾前因施用第一級毒品案件，
    經臺灣高雄地方法院裁定送勒戒處所觀察、勒戒後，因認有
    繼續施用毒品傾向，再裁定令入戒治處所施以強制戒治，嗣
    於90年8月21日因停止戒治付保護管束釋放出所。又於92年
    間，因施用毒品案件，經臺灣高雄地方法院裁定令入戒治處
    所施以強制戒治，於甫於91年9月3日強制戒治執行完畢釋放
    。且因施用毒品案件，經臺灣高雄地方法院以92年度訴字第
    1893號判決判處有期徒刑10月確定，甫於94年5月12日縮短
    刑期執行完畢。再於95、96年間，因施用毒品等案件，經臺
    灣高雄地方法院各以95年度訴字第1600號判決、95 年度訴
    字第4386號判決各判處有期徒刑11月、1年，嗣經減刑、更
    定應執行刑後，甫於96年12月30日縮短刑期執行完畢。又於
    97年間，因施用毒品案件，經本院以97年度訴字第1480號判
    決判處有期徒刑8月，於98年2月26日經最高法院98年臺上字
    904號判決駁回上訴確定，此有臺灣高等法院被告前案紀錄
    表在卷可稽。是被告既曾於前揭強制戒治處分執行完畢後5
    年內之92年間再犯上開施用毒品之罪，且經法院判處罪刑確
    定，顯見其再犯率甚高，原實施觀察、勒戒、強制戒治，已
    無法收其實效，而無5年戒斷期之存在，被告另犯本件施用
    第一級毒品犯行，依前揭說明，即無再施以觀察、勒戒及強
    制戒治之必要，而應依法追訴、審理。
四、上開犯罪事實，有下列事證足資證明：
  (一)被告於警詢、偵訊中及本院準備程序中之自白。
  (二)臺南市政府警察局新營分局毒品犯罪嫌疑人尿液採驗作業管
    制紀錄清冊影本、長榮大學於100年3月14日出具之確認報告
    各1紙。
  (三)卷附臺灣高等法院被告全國前案紀錄表。
五、查海洛因屬毒品危害防制條例第2條第2項第1款所規定之第
    一級毒品，核被告所為，係犯毒品危害防制條例第10條第1
    項施用第一級毒品罪。被告施用前持有第一級毒品之低度行
    為，應為施用第一級毒品之高度行為所吸收，不另論罪。再
    被告有如犯罪事實欄所載科刑及執行完畢之前科紀錄，此有
    卷附臺灣高等法院被告全國前案紀錄表可稽，其於5年以內
    再故意犯本件有期徒刑以上之罪，為累犯，依法加重其刑。
    爰審酌被告前曾因施用毒品案件經觀察勒戒及強制戒治程序
    後，仍未能徹底戒除毒癮，又多次因施用毒品因遭法院判處
    徒刑，執行後仍舊因心志不堅，復犯本件之罪，顯見其戒癮
    之意志力尚薄弱，惟犯後坦承犯行態度良好等一切情狀，量
    處如主文所示之刑。另被告主張，伊於警詢中有供出藥頭，
    應依毒品危害防制條例第17條第1項減輕其刑。惟查，本件
    係員警執行對案外人「何忠憲」涉嫌違反毒品危害防制條例
    案件進行通訊監察時，始由被告與「何忠憲」間的通訊內容
    得知被告有施用毒品之犯行，進而向本院聲請搜索票對被告
    進行搜索而查獲，足見在被告向警察人員供出上游藥頭之前
    ，警察人員即已知悉該人有販賣毒品嫌疑，並對該人進行通
    訊監察，因此並非被告供出該人後始查獲，核與毒品危害防
    制條例第17條第1項供出毒品來源，因而查獲其他正犯之要
    件不符，並無得據以減輕其刑。
六、依刑事訴訟法第299條第1項前段、第273條之1第1項、第310
    條之1，毒品危害防制條例第10條第1項，刑法第11條前段、
    刑法第47條第1項，判決如主文。
本案經檢察官孫昱琦到庭執行職務。
中    華    民    國    100    年    8    月    30    日
                    刑事第一庭  法  官  鄭銘仁
以上正本證明與原本無異。
如不服本判決應於收受本判後10日內向本院提出上訴書狀，並應
敘述具體理由。其未敘述上訴理由者，應於上訴期間屆滿後20日
內向本院補提理由書狀（均須按他造當事人之人數附繕本）「切
勿逕送上級法院」。
                                書記官  郭勝華
中    華    民    國   100    年    9     月    2     日
附記：
毒品危害防制條例第10條第1項
施用第一級毒品者，處 6 月以上 5 年以下有期徒刑。